臺灣高等法院刑事判決　　　　　　 96年度上更(一)字第543號
上　訴　人
即　被　告　乙○○
　　　　　　　　　　樓之3
上列上訴人因偽造文書等案件，不服臺灣板橋地方法院92年度訴
字第241號，中華民國93年6月25日第一審判決（起訴案號：臺灣
板橋地方法院檢察署91年度偵字第9962號），提起上訴，判決後
，經最高法院第一次發回更審，本院判決如下：
    主  文
原判決撤銷。
乙○○連續行使偽造私文書，足以生損害於他人，處有期徒刑柒
月，減為有期徒刑參月又拾伍日，如易科罰金以銀元參佰元折算
壹日。如附表所示編號三、四、六、九、十四、十五、十六、十
七、十八、二十、二一送貨單上偽造之署押均沒收。
乙○○被訴業務侵占部分免訴。
    事  實
一、乙○○自民國90年5月1日起，受僱在天技科技有限公司（下
    稱天技公司）板橋分公司擔任業務員，負責客戶訂單之取得
    、送貨及向客戶請款之工作，為從事業務之人，明知億通通
    信有限公司（下稱億通公司）於90年6、7月間之實際訂貨量
    僅有新臺幣（下同）6萬6779元，竟基於意圖為自己不法所
    有及偽造、變造私文書之概括犯意，於附表所示之時間，或
    以億通公司之名義偽填送貨單，向天技公司詐稱億通公司訂
    購，致天技公司信以為真，陷於錯誤，而交付上開貨物給乙○○，乙○○連續在如附表所示（經標示「ˇ」者）之送貨
    單上偽造客戶「莊」及不詳文字之署押後，虛偽表示上開名
    義人等所出具收受證明之私文書，再將該偽造客戶收受貨物
    證明之私文書即送貨單交回天技公司，主張該送貨單之私文
    書而行使之，並供天技公司作帳，足以生損害於天技公司、
    億通公司及上開簽名之名義人；或將億通公司所訂購貨物交
    付，經「陳國華」、「甲○○」在送貨單上簽收並交回乙○○後，由乙○○在該送貨單上增列貨物品項及數量，再交回
    天技公司加以行使，俾其可據以向億通公司收取增列貨物之
    貨款（惟此部分向億通公司詐取財物，尚未得逞），而行使
    該變造之送貨單，亦足以生損害於天技公司、億通公司、陳
    國華、甲○○等人。而乙○○交給天技公司有關億通公司之
    訂貨資料，總共訂購價值14萬2832元之貨物，而以上開偽造
    及變造手法虛列（即包括偽造及事後增列）之貨物總值為7
    萬6053元（計算式：000000-00000=76053）。
二、案經被害人天技公司訴由臺灣臺北地方法院檢察署檢察官呈
    請臺灣高等法院檢察署檢察長令轉臺灣板橋地方法院檢察署
    檢察官偵查起訴。
    理  由
壹、有罪部分
一、上揭事實，業據上訴人即被告乙○○於本院更(一)審表示均不
    爭執，雖前辯稱：其確實有出貨給億通公司，只是億通公司
    沒有依約支付貨款給天技公司，其不清楚億通公司為何不支
    付貨款。又其雖有在附表編號3、6、9、14、15、17、18、2
    0、21所列之送貨單上簽名，但係天技公司之主管王進興要
    其簽名，因王進興說要交帳所以要簽名；至於編號4及16應
    分別是甲○○之妻及甲○○親自所簽，非其偽簽云云。
二、經查：
（一）上揭事實，被告於本院更(一)審時已表示不予爭執，證人即
      億通公司負責人甲○○亦於原審證稱：公司是設在臺北縣
      三重市○○街50號，同街36號是另外一家公司，而集賢路
      之地址於89年即已拆掉，被告持有的是其舊名片，公司與
      天技公司交易往來大約不到1年，送貨單蓋有集賢路之店
      章，應該是送到北投店去寄賣，陳國華為該公司北投分店
      之店長。天技公司之業務主管林輝賓有於90年8月10日與
      其對帳，如果天技公司確有送貨，億通公司會有留底，經
      對過帳及核對筆跡後，送貨單上面有些不是億通公司人員
      之筆跡，而且有些訂貨項目也有虛增之情形，其有把留底
      的部分給天技公司看，後來其共支付2萬6468元之貨款等
      語。經證人甲○○於原審當庭檢視告訴人天技公司所提出
      之送貨單，表示附表編號2、5、8、10、11、12、13、19
      之送貨單上表示客戶簽收之署押「莊」係其所簽寫，其餘
      送貨單上之署押均非其所簽寫，且部分送貨單縱係由其所
      簽名，但訂貨項目有虛列之情形（見原審卷第85、131頁
      ）。復經被告聲請本院上訴審再傳喚證人甲○○到庭作證
      ，亦與原審為相同證述（見本院上訴卷第50至52頁）。嗣
      證人甲○○於本院上更(一)審時再度作證，證述：附表編號
      4、16送貨單，確非其或其妻所簽，上面所載之英文亦不
      是其妻之英文名字。且確有經其簽名之送貨單，經被告增
      列貨物之情形，此情形係被告送貨來，經其在送貨單簽名
      以後，被告拿回後增列，故貨物之品項及數量較其所訂購
      的多等情（見本院上更(一)卷第97頁正、反面）。證人陳國
      華證稱：其於90年5月起擔任北投店之店長，是甲○○訂
      貨，放在北投分店寄賣，故帳款要向甲○○收，據其所知
      被告會收假帳，因被告有去向甲○○收帳款，甲○○有打
      電話來向其求證，其本身則未直接向被告訂過貨物等情（
      見本院上訴卷第106至109頁）。
（二）又被告倘無上開詐欺及偽造、變造文書之行為，何以願意
      簽立面額31萬6470元之本票給告訴人以資賠償，在載明有
      「在職期間偽造銷貨憑據」之切結書上簽名（見第1751號
      偵查卷第48頁、原審卷第34頁），縱如被告所辯上開切結
      書於簽名當時並未載明金額，但切結書文義內容既明，前
      並另簽立本票，是其事後所辯顯係卸責之詞，尚無足採。
（三）再被告雖另辯稱：係主管王進興要其代客戶簽名，不清楚
      億通公司為何未付款，其繳回款項均未作確認工作云云。
      然證人即天技公司板橋分公司主管王進興證稱：送貨單一
      定要交給客戶簽收，且被告繳回之貨款是要交給會計等語
      （見原審卷第121頁），且衡情被告係高中畢業，具有相
      當之智識程度，自應知曉非經本人之授權不得任意簽寫他
      人姓名用以表達一定意思表示，怎麼可能僅因王進興之指
      示即代為簽寫他人姓名，況被告前曾因於89年2月間任職
      在祺峰科技有限公司（下稱祺峰公司）擔任業務兼倉管人
      員，負責行動電話零件之行銷及收取貨款等工作，自89年
      5月間起至同年7月間止，連續多次將其業務上向客戶收取
      之貨款共計14萬7105元予以侵占入己，案經臺灣板橋地方
      法院檢察署檢察官於90年2月6日提起公訴，經原審法院於
      90年7月6日以90年度易字第592號判處被告有期徒刑6月，
      如易科罰金以銀元3百元折算1日，有上開刑事判決（見第
      9962號偵查卷第28至30頁）及本院被告全國前案紀錄表在
      卷可參（見原審卷第6至7頁）。則前已因業務侵占罪嫌，
      經檢察官偵查，嗣復從事相同業務性質之本件工作，理當
      審慎為之，對於客戶已否付款，因何原因未付款，如有付
      款，應如何解繳公司，均應有精確之確認動作，以釐清相
      關人員之責任，惟被告並未循此方式為之，對於相關送貨
      、收款過程均無法交待始末，有違情理，益見前開所辯不
      足採信。
（四）依上所述，堪認附表編號3、4、6、9、14、15、16、17、
      18、20、21之送貨單，係被告所偽簽姓名（編號2、5、8
      、10、11、12、13、19經甲○○承認係其簽名，而編號1
      、7之陳國華確係北投店之店長；編號22此筆，有告訴人
      公司提出之應收帳款明細表足資認定被告確有交回記載上
      開價值貨物之送貨單，但因已無送貨單留存，證人甲○○
      亦不記得有無在此送貨單上簽名，故尚難認定係被告偽造
      。其他均經被告承認為其簽名或對證人甲○○所述無意見
      ，故堪認係被告所偽簽）。至關於被告虛列之貨物價值，
      依告訴人公司提出之億通公司應收帳款明細之記載，自90
      年5月26日起至同年6月25日，應收帳款為8萬6032元；自
      90年7月2日起至同年7月30日，總訂貨金額為5萬6800元，
      扣除90年8月13日之退貨2萬1200元，應收帳款為3萬5600
      元；有應收帳款明細表2份在卷可稽（見第7151號偵查卷
      第18至20頁、第26至27頁、第30至33頁）。又億通公司於
      90年8月14日與告訴人公司對帳後，於同年8月14日支付貨
      款2萬6468元，又於90年8月13日退還價值2萬1200元之貨
      物給告訴人公司，另尚應扣除退貨折讓1371元，此亦經告
      訴人陳明在卷。此外，證人甲○○提出其用以交付貨款由
      被告所簽收之支票存根2紙，分別為90年6月15日付款5900
      元，90年6月30日付款1萬1840元（見原審卷第133頁），
      堪認此部分貨款係因億通公司確有訂貨而支付（惟上開2
      張支票，經被告侵占入己，此部分經另案判決確定，詳見
      後述）。故經計算結果，億通公司實際訂貨部分應為6萬
      6779元（計算式：26468＋21200＋1371＋5900＋11840=66
      779）。而被告交給告訴人公司關於億通公司訂購之貨物
      價值則為14萬2832元（計算式：86032＋56800=142832，
      即前開告訴人公司留存之應收帳款金額）。故被告以上開
      偽造及變造手法虛列（即包括偽造及事後增列）之貨物總
      值應為7萬6053元（計算式：000000-00000=76053）。
（五）綜上所述，本件事證明確，被告犯行堪以認定。
三、論罪部分：
（一）被告行為後，刑法及配套之刑法施行法、罰金罰鍰提高標
      準條例均經修正，自95年7月1日生效施行，有關本件情形
      ：
    １刑法第56條連續犯及第55條牽連犯之規定均予刪除，連續
      犯及牽連犯之規定經刪除後，數行為將予分論併罰，而數
      罪併罰之結果較論以連續犯、牽連犯等裁判上一罪之情形
      為重。經比較新舊法結果，以行為時舊法之規定有利於被
      告，自應適用舊法之規定，亦即仍依連續犯、牽連犯之規
      定論處。
    ２刑法第339條第1項法定刑中關於罰金之規定，依刑法施行
      法第1條之1：「中華民國94年1月7日刑法修正施行後，刑
      法分則編所定罰金之貨幣單位為新臺幣」「94年1月7日刑
      法修正時，刑法分則編未修正之條文定有罰金者，自94年
      1月7日刑法修正施行後，就其所定數額提高為30倍。但72
      年6月26日至94年1月7日新增或修正之條文，就其所定數
      額提高為3倍」，由原先以銀元計算，並依罰金罰鍰提高
      標準條例第1條前段提高10倍之規定，修正為依新臺幣計
      算並提高為30倍。惟依修正前刑法第33條第5款規定罰金
      之最低額度1元以上，經以罰金罰鍰提高標準條例第1條就
      罰金數額提高倍數為10倍後，該罰金刑額度範圍係銀元10
      元即新臺幣30元以上，與修正後刑法第33條第5款罰金最
      低額為新臺幣1千元以上相較，以修正前規定之最低額度
      較低，亦以修正前之規定有利於被告，是本件自應依行為
      時之規定予以論罪。
    ３有關易科罰金，刑法第41條第1項前段，配合刪除前罰金
      罰鍰提高標準條例第2條提高1百倍之規定，則將易科罰金
      以銀元3百元折算1日之折算標準，提高為以新臺幣1千元
      、2 千元或3千元折算1日，經比較新舊法，以行為時之舊
      法有利於被告。
（二）核被告所為，係犯刑法第216條、第210條之行使偽造、變
      造私文書罪、同法第339條第1項之詐欺取財罪，其偽造署
      押為偽造私文書之部分行為，偽造、變造私文書後復持以
      行使，其偽造、變造之低度行為已為行使之高度行為所吸
      收，均不另論罪。又其以變造送貨單方式向億通公司詐取
      財物部分，因億通公司未據支付被告事後增列貨物之貨款
      ，係屬未遂。被告先後多次行使偽造、變造私文書及詐欺
      取財，均各時間緊接，所犯各係構成要件相同之罪名，顯
      係各基於概括犯意為之，應依連續犯之規定各論以一罪（
      詐欺取財部分以既遂一罪論），並各加重其刑。又被告所
      犯上開行使偽造、變造私文書與詐欺取財罪間，顯係以行
      使偽造、變造私文書之方法達成其詐欺取財之目的，具有
      方法目的之牽連關係，應依刑法第55條規定，從一較重之
      刑法第216條、第210條連續行使偽造私文書罪論。附表編
      號18、20、22號部分雖未據起訴，惟既與前揭犯行，有連
      續犯、牽連犯之裁判上一罪關係，基於審判不可分之原則
      ，自為起訴效力所及，應併予審究。又附表編號1、2、5
      、7、8、10、11、12、13、19、22部分，被告並未在送貨
      單上偽造簽名，而係事後變造送貨單內容再加以行使，係
      屬行使變造私文書，起訴意旨亦認係行使偽造私文書，容
      有未合，惟適用法條相同，併予說明。
四、原審認被告所犯罪證明確，予以論罪科刑，固非無見。惟查
    ：（一）科刑之判決書，須將認定之犯罪事實詳予記載，然
    後於理由逐一說明其憑以認定之證據，使事實與理由兩相一
    致。原判決事實認定：被告偽填附表所示25件送貨單向告訴
    人天技公司詐取財物，並在附表所示編號3、4、6、9、14、
    15、17、18、20、21之送貨單上偽造署押以偽造私文書，並
    進而行使等情；其理由說明以：附表所示送貨單上之簽名，
    被告坦承編號3、6、9、14、15、1 8、20係由其所偽簽，並
    據證人甲○○證稱：僅編號2、5、8、10、11、12、13、19
    之送貨單上之署押「莊」為其所簽寫，「陳國華」則確為其
    公司北投店之店長等語，堪認附表所示編號3、4、6、9、14
    、15、17、18、20、21之送貨單上上之署名，均屬偽造之署
    押，資為論罪科刑及宣告沒收之依據。然查除上揭被告所承
    認為其所偽簽及甲○○證稱係其所簽及陳國華（編號1、7）
    所簽之部分外，其餘編號4、17、21送貨單之署押，原判決
    並未說明其憑以認定係被告所偽造之證據；就編號16部分何
    以未依起訴意旨認定被告所偽造，理由亦未予以說明；就編
    號22部分，既記載「起訴書漏載該筆貨款，且告訴人未提供
    送貨單供參」，但未說明如何認定被告有此部分犯罪行為，
    均有未當。本院乃於說明附表編號4、16、17、21經被告在
    送貨單上偽造簽名資以認定之理由，及編號22號依告訴人公
    司提出之應收帳款明細表足以認定被告確有交回記載上開價
    值貨物之送貨單，但因已無送貨單留存，證人甲○○亦不記
    得有無在此送貨單上簽名，故尚難認定係經被告偽造簽名之
    理由如上。（二）雖原判決於理由內引用甲○○證稱：部分
    送貨單縱係由其所簽名，惟訂貨項目有虛列之情形云云等證
    詞，而認上訴人虛列訂貨，已變更文書之本質，犯偽造私文
    書之犯行等旨。惟按如不變更原有文書之本質，僅就他人文
    書之內容有所更改者，為變造文書，而非偽造文書。證人甲○○所稱送貨單上之訂貨項目有虛列之情形，究係在其簽署
    前即已虛列？或於其簽署後再為虛列？如係前者，其何以仍
    願簽收？既經其確認簽收，則又何以能認係出於偽造？如係
    後者，則被告於證人已確認簽收之送貨單上，擅自加以虛偽
    之記載而更易其內容，並未變更原有文書（送貨單）之本質
    ，依上開說明，應屬變造而非偽造。本件經證人在送貨單上
    簽名而被告虛列（即事後增列）部分，係被告於證人已確認
    之送貨單上事後所增列，已如前述，即屬變造，而非偽造。
    原判決認定係偽造，亦有未當。（三）附表編號18、20、22
    號部分，未據檢察官起訴，因與被告上開犯行有裁判上一罪
    關係，而為起訴效力所及，原審未於理由內說明為何併予審
    究之理由，亦有未洽。（四）附表編號15起訴書並未漏載，
    起訴書僅是誤載該筆款項為3840元，原審誤認附表編號15為
    漏未起訴，亦有未合。（五）按累犯成立以受徒刑之執行完
    畢，或一部之執行而赦免後，5年內故意再犯有期徒刑以上
    之罪者為要件，刑法第47條第1項定有明文。本件原審認定
    被告曾於90年間因犯業務侵占罪，經原審法院判處有期徒刑
    6月，於90年9月11日易科罰金執行完畢（參被告前案紀錄表
    ），而本件被告犯罪時間為5月29日至同年7月30日，則本件
    即非於前案所處之徒刑執行完畢後再犯，原審論以累犯，顯
    有未當。（六）關於起訴書中記載被告另於90年6月2日偽以
    億通公司名義訂貨190元部分，既屬犯罪不能證明，原判決
    漏未不另為無罪之諭知，亦有未合。（七）起訴書所指被告
    偽以天威科技有限公司（下稱天威公司）向告訴人公司訂貨
    部分，並無證據足資證明被告犯罪，原審遽認於90年6月29
    日、同年7月18日、同年7月26日向告訴人公司訂貨1400元、
    700元、56200元部分係屬被告以偽造送貨單方式詐取貨物，
    而為有罪之判決；另就90年7月18日部分認為不能證明，但
    漏未不另為無罪之諭知，均有未合。（八）被告行為後，中
    華民國96年罪犯減刑條例業於同年7月16日生效施行，被告
    所犯均合於減刑規定，為原審判決時所未及審酌，亦有未洽
    。被告上訴，否認此部分犯行，雖無足採，惟指摘原判決誤
    認累犯部分，為有理由，且原判決亦有可議，自應由本院將
    原審關於此部分予以撤銷改判。
五、爰審酌被告之素行、犯罪之動機、目的、手段、所生危害、
    迄未賠償告訴人任何款項、於本院更審時已不爭執犯罪事實
    等一切情狀，量處如主文所示之刑，並依法予以減刑後，諭
    知易科罰金之折算標準。至附表編號3、4、6、9、14、15、
    16、17、18、20、21送貨單上偽簽表示客戶收受之「「莊」
    及不詳文字之署名，均屬偽造之署押，併依刑法第219條之
    規定宣告沒收。
六、不另為無罪諭知之部分：
（一）公訴意旨另以：被告基於意圖偽造私文書及行使偽造私文
      書之概括犯意，於90年6月2日送貨單偽以億通公司名義向
      告訴人公司訂購190元之貨物；又偽以天威公司名義向告
      訴人公司訂購90年6月29日1400元、同年7月18日700元、
      1980元、同年7月26日56200元之貨物，因認此部分亦涉有
      刑法第216條、第210條、第339條罪嫌。
（二）按犯罪事實應依證據認定之，無證據不得認定犯罪事實；
      不能證明被告犯罪者，即應諭知無罪之判決，刑事訴訟法
      第154條第2項、第301條第1項定有明文。又認定不利於被
      告之事實，須依積極證據，苟積極證據不足為不利於被告
      事實之認定時，即應為有利於被告之認定，更不必有何有
      利之證據。認定犯罪事實所憑之證據，雖不以直接證據為
      限，間接證據亦包括在內，然而無論直接或間接證據，其
      為訴訟上之證明，須達於通常一般人均不致有所懷疑，而
      得確信其為真實之程度，始得據為有罪之認定，有最高法
      院30年上字第816號及76年台上字第4986號判例可資參照
      。
（三）訊據被告堅決否認有何此部分犯行，辯稱：億通公司上開
      購物部分，其未有偽造私文書及及詐欺犯行；關於天威公
      司部分，確有天威公司存在，亦有向告訴人公司訂貨，送
      貨單係天威公司會計丙○○小姐所簽認，非其偽造等情。
（四）經查：
    １觀諸告訴人公司之應收帳款明細表，億通公司部分，並無
      90年6月2日該筆190元之貨款，該日係單價190元之貨物4
      件，價值共760元，已據認定於附表編號5。
    ２天威公司部分：
      (1)依告訴人公司之應收帳款明細表，天威公司僅有90年7
        月2日、7月23日、7月27日有向告訴人公司訂購貨物，
        90年7月18日並無訂購貨物（見第7151號偵查卷第30頁
        ），故起訴書所指90年7月18日部分已乏依據。
      (2)且證人丁○○於原審證稱：其原本在天威公司服務，該
        公司有向被告叫過貨，送貨單上應係會計小姐之簽名（
        見原審卷第119、120頁），於本院證稱：其原本係天威
        公司之業務，當時被告與天威公司有交易，公司內確有
        會計小姐丙○○，卷內送貨單上所載時間，天威公司有
        在營業，約90年2月天威公司從三重市○○路搬到仁義
        街，天威公司是怡弦企業有限公司分出來的，但原本招
        牌名稱為御光，後來改為天威等語（見本院上更(一)卷第
        98頁反面至第99頁反面）。對照先前被告任職祺鋒公司
        時，御光公司有於89年8月至89年8月與祺鋒公司交易往
        來之情形，經被告提出送貨單影本為憑，上面亦有「丙○○」或「陳」之簽名（見本院上訴卷第72至83頁），
        經核上開簽名與本件告訴人公司出貨給天威公司之送貨
        單影本上簽名以肉眼辨識二者相仿，而本件告訴人公司
        提出之A09024號送貨單上亦備註有怡弦企業有限公司字
        樣，足以與證人丁○○之證詞相互呼應，堪以認定被告
        所辯上情非屬無據。雖證人丁○○於原審證述天威公司
        之營業時間大概為91年初至同年5月，且於原審及本院
        對於天威公司向被告訂購貨物之實際情況已無從確認，
        惟天威公司既經更換招牌名稱，證人丁○○於多年以後
        對此細節記憶未臻清晰，非違情理。而證人丁○○與被
        告並無親誼，表示「不太認識被告」（見原審卷第120
        頁），即無甘冒偽證重責迴護被告之理；且既有送貨單
        足以證明御光公司有在營運，而天威公司接續御光公司
        亦有營業之事實，足堪認定證人丁○○上開所述天威公
        司向被告訂貨等情屬實。至於告訴人公司嗣於天威公司
        因營運不佳結束營業之後，找不到天威公司亦收不到帳
        款，屬事後之事，尚不得據以反推被告有何偽造送貨單
        而詐欺情事。
（五）依上所述，尚難遽認被告有何此部分犯行，此外復查無其
      他積極證據足以證明被告有公訴人所指此部分犯行，自屬
      不能證明其此部分犯罪，惟公訴意旨既認與上開有罪部分
      有裁判上一罪之關係，爰不另為無罪之諭知。
貳、免訴部分：
一、檢察官於原審法院審判期日時，以言詞追加起訴，認被告就
    億通公司實際訂貨部分，分別於90年6月15日、同年6月30日
    收取億通公司負責人甲○○所交付用以支付貨款之面額5900
    元、1萬1840元之支票後，基於意圖為自己不法所有之概括
    犯意，連續將所代收之上開支票，予以侵占入己，逕自存入
    自己帳戶兌現或轉交付他人，共計侵占1萬7740元之貨款；
    被告復承同前侵占之犯意，利用告訴人公司給予每名業務員
    以個人名義先行領貨以方便隨時出貨予客戶（即所謂個人庫
    存）之機會，於90年8月間離職時，將其向告訴人公司所領
    取價值達9萬0690元之貨物，予以侵占入己，因認被告涉有
    業務侵占罪嫌。
二、按曾經判決確定者，應諭知免訴之判決，刑事訴訟法第302
    條第1款定有明文。又於第一審辯論絡結前，得就與本案相
    牽連之犯罪追加起訴；追加起訴，得於審判期日以言詞為之
    ，刑事訴訟法第265條第1項、第2項亦有明定。
三、檢察官於原審93年3月18日、同年5月20日審判期日，已就上
    開業務侵占事實，以言詞追加起訴，經記明於筆錄（見原審
    卷第230、256頁），自屬已合法追加起訴。雖檢察官於敘述
    時，表示上開業務侵占罪與已起訴事實有牽連犯之關係，應
    擴張起訴事實，惟此僅屬檢察官之法律見解，法院不受其法
    律見解之拘束，故不影響已就該事實以言詞追加起訴性質之
    認定。又上開同一事實，業據原審法院以94年度易字第724
    號判處有期徒刑8月，經本院於94年12月22日以94年度上易
    字第1926號駁回上訴確定，被告並已於96年6月6日執行完畢
    ，有上開判決書及本院被告前案紀錄表在卷可稽，故上開同
    一事實已據另案判決確定。
四、原判決就此部分認被告所犯罪證明確，予以論罪科刑，固非
    無見。惟此部分既業經另案先行判決確定，被告就此部分提
    起上訴，且原判決此部分亦有未合，自應予以撤銷改判，就
    此部分依法為免訴之諭知。
據上論斷，應依刑事訴訟法第369條第1項前段、第364條、第299
條第1項前段、第302條第1款、刑法第2條第1項前段、第216條、
第210條、第219條、修正前刑法第41條第1項前段、第339條第1
項、第55條、第56條、罰金罰鍰提高標準條例第1條前段、刪除
前第2條、中華民國96年罪犯減刑條例第2條第1項第3款、第7條
、第9條，判決如主文。
本案經檢察官郭弘佑到庭執行職務。
中　　華　　民　　國　　96　　年　　10　　月　　8 　　日
 　　　　　       刑事第二庭審判長法　官　呂丹玉
                                  法　官　林恆吉
                                  法　官　王詠寰
以上正本證明與原本無異。
如不服本判決，應於收受送達後十日內向本院提出上訴書狀，其
未敘述上訴之理由者並得於提起上訴後十日內向本院補提理由書
（均須按他造當事人之人數附繕本）。
                                  書記官  駱麗君
中　　華　　民　　國　　96　　年　　10　　月　　8 　　日
附錄：本案論罪科刑法條全文
刑法第210條
偽造、變造私文書，足以生損害於公眾或他人者，處5年以下有
期徒刑。
刑法第216條
行使第210條至第215條之文書者，依偽造、變造文書或登載不實
事項或使登載不實事項之規定處斷。
刑法第339條
意圖為自己或第三人不法之所有，以詐術使人將本人或第三人之
物交付者，處5年以下有期徒刑、拘役或科或併科1千元以下罰金
。
以前項方法得財產上不法之利益或使第三人得之者，亦同。
前二項之未遂犯罰之。
附表：
┌──┬────┬──────┬──────┬─────┬────┬─────┬──────┐
│編號│客戶名稱│訂 貨 日 期 │貨 款 金 額 │送貨單編號│表示客戶│上開簽名係│　備　　註　│
│    │        │            │            │          │簽收簽名│被告偽簽者│            │
├──┼────┼──────┼──────┼─────┼────┼─────┼──────┤
│ 1  │億通公司│90年5月29日 │2萬1980元   │09210     │陳國華  │          │            │
├──┼────┼──────┼──────┼─────┼────┼─────┼──────┤
│ 2  │億通公司│90年5月30日 │7810元      │09214     │莊      │          │起訴書誤載為│
│    │        │            │            │          │        │          │8810元      │
├──┼────┼──────┼──────┼─────┼────┼─────┼──────┤
│ 3  │億通公司│90年5月31日 │5790元      │09218     │莊      │    ˇ    │            │
├──┼────┼──────┼──────┼─────┼────┼─────┼──────┤
│ 4  │億通公司│90年6月1日  │1600元      │09221     │不詳    │    ˇ    │            │
├──┼────┼──────┼──────┼─────┼────┼─────┼──────┤
│ 5  │億通公司│90年6月2日  │760元       │09225     │莊      │          │            │
├──┼────┼──────┼──────┼─────┼────┼─────┼──────┤
│ 6  │億通公司│90年6月6日  │9280元      │09234     │莊      │    ˇ    │            │
├──┼────┼──────┼──────┼─────┼────┼─────┼──────┤
│ 7  │億通公司│90年6月7日  │1980元      │09236     │陳國華  │          │            │
├──┼────┼──────┼──────┼─────┼────┼─────┼──────┤
│ 8  │億通公司│90年6月11日 │4840元      │09239     │不詳    │          │            │
├──┼────┼──────┼──────┼─────┼────┼─────┼──────┤
│ 9  │億通公司│90年6月12日 │5924元      │09243     │莊      │    ˇ    │            │
├──┼────┼──────┼──────┼─────┼────┼─────┼──────┤
│ 10 │億通公司│90年6月16日 │7925元      │09001     │莊      │          │起訴書誤載為│
│    │        │            │            │          │        │          │2925元      │
├──┼────┼──────┼──────┼─────┼────┼─────┼──────┤
│ 11 │億通公司│90年6月18日 │1311元      │09006     │莊      │          │            │
├──┼────┼──────┼──────┼─────┼────┼─────┼──────┤
│ 12 │億通公司│90年6月20日 │1萬5952元   │09009     │莊      │          │            │
├──┼────┼──────┼──────┼─────┼────┼─────┼──────┤
│ 13 │億通公司│90年6月21日 │880元       │09018     │莊      │          │            │
├──┼────┼──────┼──────┼─────┼────┼─────┼──────┤
│ 14 │億通公司│90年6月29日 │1萬3680元   │09025     │莊      │    ˇ    │            │
├──┼────┼──────┼──────┼─────┼────┼─────┼──────┤
│ 15 │億通公司│90年6月29日 │4200元      │09026     │莊      │    ˇ    │起訴書誤載為│
│    │        │            │            │          │        │          │3840元      │
├──┼────┼──────┼──────┼─────┼────┼─────┼──────┤
│ 16 │億通公司│90年7月3日  │1260元      │09027     │不詳    │    ˇ    │            │
├──┼────┼──────┼──────┼─────┼────┼─────┼──────┤
│ 17 │億通公司│90年7月5日  │4240元      │09035     │莊      │    ˇ    │            │
├──┼────┼──────┼──────┼─────┼────┼─────┼──────┤
│ 18 │億通公司│90年7月8日  │720元       │09040     │莊      │    ˇ    │起訴書未記載│
├──┼────┼──────┼──────┼─────┼────┼─────┼──────┤
│ 19 │億通公司│90年7月9日  │4040元      │09038     │莊      │          │起訴書日期誤│
│    │        │            │            │          │        │          │載為7月8日  │
├──┼────┼──────┼──────┼─────┼────┼─────┼──────┤
│ 20 │億通公司│90年7月15日 │9880元      │09041     │莊      │    ˇ    │起訴書未記載│
├──┼────┼──────┼──────┼─────┼────┼─────┼──────┤
│ 21 │億通公司│90年7月18日 │7230元      │09042     │莊      │    ˇ    │起訴書誤載為│
│    │        │            │            │          │        │          │5100元      │
├──┼────┼──────┼──────┼─────┼────┼─────┼──────┤
│ 22 │億通公司│90年7月30日 │1萬1550元   │          │　      │    　    │起訴書未記載│
└──┴────┴──────┴──────┴─────┴────┴─────┴──────┘
